Inventaris van het archief van het Directoraat-Generaal voor de Arbeidsvoorziening van het Ministerie van Sociale Zaken en Werkgelegenheid, 1970-1990
Nationaal Archief, Den Haag
- STUKKEN BETREFFENDE BIJZONDERE ONDERWERPEN, 2.
  - Taakuitvoering, 2.2
    - Beroepskeuzevoorlichting, 2.2.11
      - Voorlichting, 2.2.11.5
        - Stukken betreffende de ontwikkeling van een geautomatiseerd informatiesysteem ten behoeve van de beroepskeuzevoorlichting., 1983 - 1990; 2697-2710; 4 pakken en 10 omslagen
          - Opzet en uitvoering van het pilotproject: beroepskeuzeondersteuning per computer I-SEE (Information System Education and Employment) onder auspiciën van de (Werkgroep Automatisering van) de Interdepartementale Stuurgroep Studie- en Beroepskeuzevoorlichting (ISBV). 1985 - 1990, 2698-2710
            - Inschakeling van in- en externe adviseurs met betrekking tot enkele juridische aspecten ten aanzien van de ontwikkeling en exploitatie van een databank op cd-rom. 1987 - 1989, 2706
            - Verlenen van opdracht aan de Stichting Centrum voor Beleidsanalyse en Advies tot voortzetting en verdere ontwikkeling van het I-SEE project (2e versie). 1987 - 1990, 2707
            - Verlenen van opdracht aan het Educational Computing Consortium B.V. (ECC) tot beoordeling van het basisontwerp. 1988 - 1989, 2708
            - Verlenen van opdracht aan Unisys Nederland BV tot de bouw van de software ten behoeve van de realisering van de eerste fase van het I-SEE systeem. 1988 - 1989, 2709
            - Verlenen van opdrachten aan de Maatschappij voor Informatica Diensten (MID) tot realisering van het expertisesysteem voor beroepenbeschrijvingen, het ontwerpen van een invoerprogramma opleidingsinformatie en het ontwikkelen van informatiebeleid ten behoeve van het op de markt brengen en sturing door het Landelijk Dienstverlenend Centrum (LDC). 1988 - 1990, 2710
      - Schoolonderzoek, 2.2.11.6
        - Stukken betreffende de totstandkoming van circulaires gericht aan de directeuren van de GAB's over te houden belangstellingstesten met betrekking tot de beroepskeuze van MULO/MAVO leerlingen teneinde te komen tot een directe richtingkeuze., 1968 - 1973; 2711; 1 omslag
        - Stukken betreffende totstandkoming en uitvoering van richtlijnen over het gebruik en de invulling van de "Differentiële Aanleg Test (DAT)" voor scholieren., 1970 - 1978; 2712; 1 omslag
        - Evaluatie- en planningsrapporten van de Gewestelijke Arbeidsbureaus Sittard en de Oostelijke Mijnstreek over de beroepskeuzevoorlichting op scholen., 1979 - 1981; 2713; 1 omslag
      - Subsidiëring particuliere instellingen, 2.2.11.7
        - Stukken betreffende het doorvoeren van bezuinigingen ten aanzien van de subsidiëring van particuliere, c.q. bijzondere instellingen voor beroepskeuzevoorlichting., 1981 - 1984; 2714; 1 pak
      - Statistiek, 2.2.11.8
        - Circulaires gericht aan de periferie betreffende de indiening en verwerking van gegevens ten behoeve van de beroepskeuzestatistiek., 1970 - 1987; 2715; 1 omslag
    - Bijzondere bemoeiingen met Europa, 2.2.12
      - EEG, 2.2.12.1
        - Stukken betreffende het aanvragen van financiële bijstand bij het Europees Sociaal Fonds (ESF) in de kosten verbonden aan het ten uitvoer leggen van eigen beleidsmaatregelen, coördinatie en doorgeleiding van aanvragen om steun uit het ESF van andere departementen en deelneming in het Comité van het ESF., 1960 - 1988; 2716-2728; 7 pakken, 5 omslagen en 1 stuk
          - Algemeen. 1960 - 1983, 2716-2717
            - Ingekomen en uitgegane stukken. 1960 - 1983, 2716; omslag
            - Interne nota's aan de directeur-generaal. 1974 - 1977, 2717; omslag
          - Beschikkingen van de Europese Commissie betreffende de bijstand van het ESF in de financiering van door Nederland ingediende projecten. 1970 - 1982, 2718-2719
            - 1970-1976, 2718
            - 1977-1982, 2719
          - Staten met overzichten van ingediende aanvragen, toewijzingen en uitgekeerde bedragen. 1977 - 1981, 2720; omslag
          - Vergaderstukken van de Nederlandse Coördinatie Commissie Europees Sociaal Fonds. 1979 - 1981, 2721; omslag
          - Handleidingen voor de indiening en behandeling van aanvragen om bijstand. 1981 - 1988, 2722
          - Indiening en behandeling van aanvragen om ESF-steun. 1982 - 1988, 2723-2727
            - voor de jaren 1983 en 1984. 1982 - 1984, 2723
            - Voor het jaar 1985. 1984 - 1986, 2724
            - Voor het jaar 1986. 1985 - 1987, 2725
            - Voor het jaar 1987. 1986 - 1987, 2726
            - Voor de jaren 1988 en 1989. 1987 - 1988, 2727; omslag
          - "Rapport inzake een onderzoek naar de door het Ministerie van Sociale Zaken en Werkgelegenheid ingediende declaraties bij het ESF in het kader van arbeidsvoorzieningsactiviteiten in het jaar 1984". 1987, 2728; stuk
        - Stukken betreffende de behandeling van het Memorandum van de Europese Commissie betreffende de herstructurering van de Europese landbouw (Plan Mansholt)., 1969 - 1972; 2729; 1 pak
        - Stukken betreffende het verlenen van medewerking aan de standpuntbepaling in de Commissie van de Europese Gemeenschappen ten aanzien van de beroepsrevalidatie van gehandicapten., 1973 - 1988; 2730-2732; 1 pak en 2 omslagen
          - Voeren van overleg over het eerste communautaire actieprogramma "Beroepsrevalidatie van gehandicapten, doelstellingen en ontwikkeling van de communautaire actie betreffende de tewerkstelling van gehandicapten en hun integratie in het arbeidsproces". 1973 - 1980, 2730
          - Vergaderstukken van de Werkgroep Beroepsrevalidatie van Gehandicapten van de Commissie van de Europese Gemeenschappen. 1976 - 1977, 2731; pak
          - Voeren van overleg over het tweede actieprogramma ten gunste van gehandicapten: "Beroepsrevalidatie en economische integratie" en "Sociale integratie en zelfstandig leven". 1987 - 1988, 2732
        - Stukken betreffende het verlenen van medewerking aan de uitvoering van richtlijnen van de Raad van de Europese Gemeenschappen., 1975 - 1987; 2733-2735; 3 omslagen
          - Nummer 75/129, betreffende de aanpassing van de wetgeving van de lidstaten inzake collectief ontslag. 1975, 2733
          - Nummer 76/207, betreffende de tenuitvoerlegging van het beginsel van gelijke behandeling van mannen en vrouwen ten aanzien van de toegang tot het arbeidsproces, de beroepsopleiding en de promotiekansen en ten aanzien van de arbeidsvoorwaarden. 1976, 2734
          - Nummer 77/187, betreffende de onderlinge aanpassing van wetgeving van de lidstaten inzake het behoud van de rechten van de werknemers bij overgang van ondernemingen, vestigingen of onderdelen daarvan. 1977 - 1987, 2735
        - Stukken betreffende de uitvoering van gemeenschappelijke programma's ter bevordering van de uitwisseling van jeugdige werknemers (stagiaires) binnen de Europese Gemeenschap., 1979 - 1988; 2736-2737; 2 pakken
          - Tweede programma. 1979 - 1984, 2736
          - Derde programma. 1984 - 1988, 2737
        - Stukken betreffende het verlenen van medewerking aan de totstandkoming en uitvoering van Beschikking 85/368/EEG van de Raad van 16 juli 1985 inzake de vergelijkbaarheid van de getuigschriften van vakbekwaamheid tussen lidstaten van de Europese Gemeenschappen., 1985 - 1990; 2738; 1 omslag
      - Raad van Europa, 2.2.12.2
        - Stukken betreffende (de voorbereiding van) de goedkeuring en toepassing van het Europees Sociaal Handvest., 1961 - 1990; 2739-2744; 4 pakken en 2 omslagen
          De goedkeuringswet zelf is niet aanwezig.
          - Algemeen. 1961 - 1988, 2739
          - Verlenen van medewerking aan de totstandkoming van de Nederlandse bijdrage van rapportages met betrekking tot de toepassing van het Europees Sociaal Handvest. 1981 - 1990, 2740-2744
            - Rapportage van de verslagperiode 1980 - 1981. 1981 - 1982, 2740
            - Rapportage van de verslagperiode 1982 - 1983. 1984 - 1985, 2741
            - Rapportages van de verslagperiode 1984 - 1985. 1986, 2742; omslag
            - Rapportage van de verslagperiode 1986 - 1987. 1988, 2743
            - Rapportage van de verslagperiode 1988 - 1989. 1990, 2744; omslag
        - Verslag van de in het kader van de Raad van Europa gehouden conferentie van ministers van Arbeid met toelichting., 1972; 2745; 1 omslag
        - Stukken betreffende (de voorbereiding van) de goedkeuring en toepassing van het Europees Verdrag inzake de rechtspositie van migrerende werknemers., 1977 - 1986; 2746-2747; 2 pakken
          - 1977-1981, 2746
          - 1982-1986, 2747